【裁判字號】    92,易緝,11
【裁判日期】    920220
【裁判案由】    毒品危害防制條例
【裁判全文】
臺灣臺北地方法院刑事判決                          九十二年度易緝字第一一號
    公  訴  人  臺灣臺北地方法院檢察署檢察官
    被      告  甲○○  男  二.
右列被告因違反毒品危害防制條例案件，經檢察官提起公訴（八十九年度毒偵字第三
六八九號），本院判決如左：
    主      文
甲○○連續施用第二級毒品，累犯，處有期徒刑捌月。
    事      實
一、甲○○於民國八十五年十二月間，因違反麻醉藥品管理條例案件，經本院判處有
    期徒刑四月確定，於八十六年八月十五日易科罰金執行完畢。
二、甲○○因施用第二級毒品安非他命案件，經依本院八十八年度毒聲字第五０二號
    裁定送勒戒處所觀察、勒戒後，因無繼續施用毒品之傾向，由台灣台北地方法院
    檢察署檢察官於八十八年三月十六日以八十七年度偵字第二一八一三號為不起訴
    處分確定。復因施用第二級毒品安非他命案件，經台灣板橋地方法院檢察署檢察
    官聲請台灣板橋地方法院以八十八年度毒聲字第三六三五號裁定送勒戒處所觀察
    、勒戒後，因有繼續施用毒品之傾向而由該署檢察官聲請台灣板橋地方法院裁定
    甲○○令入戒治處所施以強制戒治，經台灣板橋地方法院以八十八年度毒聲字第
    三九一六號裁定甲○○令入戒治處所施以強制戒治一年，嗣經戒治所評定合格，
    認無繼續戒治之必要，而經台灣板橋地方法院檢察署檢察官聲請台灣板橋地方法
    院裁定停止戒治，台灣板橋地方法院於八十九年二月二十三日以八十九年度毒聲
    字第一四一九號裁定停止戒治，所餘戒治期間，付保護管束，並於八十九年三月
    十三日交付保護管束，於八十九年七月一日保護管束期滿未經撤銷；前揭施用第
    二級毒品安非他命犯行，同時經該署檢察官以八十八年度偵字第一四八三三號提
    起公訴，台灣板橋地方法院於八十八年九月十日以八十八年度易字第二八八七號
    判處有期徒刑六月確定，於八十九年九月十四日易科罰金執行完畢。詎甲○○仍
    不知戒絕毒癮，基於施用第二級毒品安非他命之概括犯意，自八十九年八月五日
    某時起至八十九年十一月六日止，在台北市○○區○○街二段二十一巷三十七號
    十樓之一住處廁所內連續施用第二級毒品安非他命多次。嗣於八十九年十一月六
    日二十時許，在台北縣新店市○○路八十九號前為警查獲。
三、案經台北市政府警察局萬華分局報請台灣台北地方法院檢察署檢察官偵查起訴。
    理      由
一、右揭事實，業據被告甲○○於本院審理中坦承不諱，而被告於八十九年十一月六
    日二十時許為警查獲後所採集之尿液，經送檢驗結果確呈安非他命陽性反應無訛
    ，有台北市立療養院煙毒尿液檢驗報告書及法務部調查局檢驗通知書各一紙附卷
    可稽，是被告自白顯與事實相符。查被告因施用第二級毒品安非他命案件，經依
    本院八十八年度毒聲字第五０二號裁定送勒戒處所觀察、勒戒後，因無繼續施用
    毒品之傾向，由台灣台北地方法院檢察署檢察官於八十八年三月十六日以八十七
    年度偵字第二一八一三號為不起訴處分確定。復因施用第二級毒品安非他命案件
    ，經台灣板橋地方法院檢察署檢察官聲請台灣板橋地方法院以八十八年度毒聲字
    第三六三五號裁定送勒戒處所觀察、勒戒後，因有繼續施用毒品之傾向而由該署
    檢察官聲請台灣板橋地方法院裁定甲○○令入戒治處所施以強制戒治，經台灣板
    橋地方法院以八十八年度毒聲字第三九一六號裁定甲○○令入戒治處所施以強制
    戒治一年，嗣經戒治所評定合格，認無繼續戒治之必要，而經台灣板橋地方法院
    檢察署聲請台灣板橋地方法院裁定停止戒治，台灣板橋地方法院於八十九年二月
    二十三日以八十九年度毒聲字第一四一九號裁定停止戒治，所餘戒治期間，付保
    護管束，並於八十九年三月十三日交付保護管束，於八十九年七月一日保護管束
    期滿未經撤銷；前揭施用第二級毒品安非他命犯行，同時經該署檢察官以八十八
    年度偵字第一四八三三號提起公訴，台灣板橋地方法院於八十八年九月十日以八
    十八年度易字第二八八七號判處有期徒刑六月確定，此有台灣台北地方法院檢察
    署八十七年度偵字第二一八一三號不起訴處分書、台灣板橋地方法院檢察署八十
    八年度偵字第一四八三三號起訴書、本院八十八年度毒聲字五０二號刑事裁定、
    台灣板橋地方法院八十八年度毒聲字第三六三五號刑事裁定、八十八年度毒聲字
    第三九一六號刑事裁定、八十九年度毒聲字第一四一九號刑事裁定及台灣板橋地
    方法院八十八年度易字第二八八七號刑事判決暨台灣高等法院檢察署刑案紀錄簡
    覆表、全國施用毒品案件紀錄表等在卷可考，並經本院調閱台灣台北地方法院檢
    察署八十七年度偵字第二一八一三號偵查卷宗、台灣板橋地方法院檢察署八十八
    年度偵字第一四八三三號偵查卷宗、八十八年度戒執二字第一六七號執行卷宗全
    卷審認無訛。是本件事證明確，被告施用第二級毒品安非他命之犯行堪以認定，
    應予依法論科。
二、查安非他命屬中樞神經興奮劑，具有輕微之成癮性，服用後會產生依賴性、耐藥
    性，並引起不安、頭昏、顫抖、亢進性反應、失眠、焦慮、譫妄、慢性中毒、精
    神障礙、類似精神分裂之錯覺、妄想及伴有行動與性格異常等副作用，其劑量增
    大時，甚或會死亡。而其慣用者，由於精神錯亂，更具有暴力攻擊及反社會行為
    等傾向，情況非常嚴重，且戒解不易，故立法院於八十六年十月三十日三讀通過
    毒品危害防制條例，將其列為第二級毒品，並於八十七年五月二十日經總統公布
    施行。又犯毒品危害防制條例第十條施用各級毒品之罪者，檢察官應先將被告送
    勒戒處所觀察、勒戒，經觀察、勒戒後，無繼續施用毒品傾向者，應由檢察官為
    不起訴之處分；經不起訴之處分後，五年內再犯施用毒品之罪，經觀察、勒戒後
    ，認有繼續施用毒品之傾向或三犯以上者，不適用前開規定，但應由檢察官聲請
    法院裁定先令入戒治處所施以強制戒治；強制戒治期滿或交付保護管束期滿，應
    由檢察官為不起訴之處分，五年內再犯施用毒品之罪，不適用前開規定，但應由
    檢察官聲請法院裁定令入戒治處所施以強制戒治，毒品危害防制條例第二十條第
    一項、第二項、第三項及第二十三條分別定有明文。核被告甲○○所犯施用第二
    級毒品安非他命之行為，係犯毒品危害防制條例第十條第二項之施用第二級毒品
    安非他命罪。其持有第二級毒品安非他命之低度行為，為施用第二級毒品安非他
    命之高度行為所吸收，不另論罪。被告先後多次施用第二級毒品安非他命之犯行
    ，均時間緊接，方法相同，觸犯構成要件相同之罪名，顯係基於概括犯意反覆為
    之，為連續犯，應依刑法第五十六條之規定論以一罪，並加重其刑。末查被告於
    八十五年十二月間，因違反麻醉藥品管理條例案件，經本院判處有期徒刑四月確
    定，於八十六年八月十五日易科罰金執行完畢，再於八十八年九月間，因犯毒品
    危害防制條例案件，經台灣板橋地方法院判處有期徒刑六月確定，於八十九年九
    月十四日易科罰金執行完畢，有台灣高等法院檢察署刑案紀錄簡覆表一份在卷可
    稽，是被告前受有期徒刑之執行完畢後，五年內再犯本件有期徒刑以上之罪，為
    累犯，應依刑法第四十七條之規定，加重其刑，並依法遞加之。爰審酌被告有如
    事實欄所載之前科素行、前已有施用第二級毒品安非他命之前科，竟仍不知戒絕
    毒癮，犯罪之動機、目的、手段、施用第二級毒品戕害自身之健康、生活狀況、
    智識程度暨犯罪後坦承犯行，態度良好等一切情狀，量處如主文所示之刑，以示
    懲儆。
據上論斷，應依刑事訴訟法第二百九十九條第一項前段，毒品危害防制條例第十條第
二項，刑法第十一條前段、第五十六條、第四十七條，判決如主文。
本案經檢察官黃兆揚到庭執行職務
中      華      民國      九十二    年      二      月    二十    日
                                      臺灣臺北地方法院刑事第五庭
                                          法  官  黃  紹  紘
右正本證明與原本無異。
如不服本判決，應於判決送達後十日內，向本院提出上訴狀。
                                          書記官  劉  新  怡
中      華      民      國      九十二    年      二      月    二十    日
附錄本案論罪科刑所犯法條全文：
毒品危害防制條例第十條
施用第一級毒品者，處六月以上五年以下有期徒刑。
施用第二級毒品者，處三年以下有期徒刑。


司法院資訊處製作；財團法人民間司法改革基金會備份。
